【裁判字號】    98,訴,388
【裁判日期】    980519
【裁判案由】    毒品危害防制條例
【裁判全文】
臺灣基隆地方法院刑事判決               98年度訴字第388號
公  訴  人  臺灣基隆地方法院檢察署檢察官
被      告  甲○○
                    （另案於臺灣新竹監獄執行）
上列被告因毒品危害防制條例案件，經檢察官提起公訴（98年度
毒偵字第565 號），被告於準備程序進行中，就被訴事實為有罪
之陳述，經本院合議庭裁定由受命法官獨任進行簡式審判程序，
判決如下：
    主  文
甲○○施用第一級毒品，累犯，處有期徒刑柒月。
    事  實
一、甲○○有下列前案紀錄（構成累犯），及施用毒品執行觀察
    、勒戒、強制戒治之紀錄：
  (一)前因肅清煙毒條例、麻醉藥品管理條例、詐欺、偽造有價證
    券等案件，經法院各判處有期徒刑4 年6 月、3 年6 月、6
    月、7 月、3 年6 月確定，上開數罪接續執行，於民國90年
    10月19日假釋出監，嗣其於假釋期間內另犯竊盜案件，經本
    院以91年度基簡字第743 號判處拘役30日確定，並經本院撤
    銷前開假釋執行殘刑5 年6 月11日，嗣該殘刑又經本院以96
    年聲減字第294 號裁定，減為有期徒刑2 年2 月確定，並與
    前揭拘役30日接續執行，甫於96年7 月31日執行完畢（構成
    累犯）。
  (二)復又因施用毒品案件，經觀察、勒戒後，認有繼續施用毒品
    之傾向，復經法院裁定令入戒治處所施以強制戒治，嗣於92
    年9 月3 日強制戒治期滿，由臺灣基隆地方法院檢察署檢察
    官以92年度戒毒偵字第64號為不起訴處分確定。
  (三)再於上述(二)所示強制戒治執行完畢5 年內之97年4 月10日，
    因施用第一級毒品案件，由臺灣基隆地方法院檢察署檢察官
    提起公訴，經本院以97年度訴字第878 號判處有期徒刑7 月
    確定（尚未執行）。
  (四)復又因施用第一級毒品案件，由臺灣基隆地方法院檢察署檢
    察官提起公訴，經本院以97年度訴字第939 號判處有期徒8
    月確定（現在監執行中）。
  (五)復再因施用第一級毒品案件，由臺灣基隆地方法院檢察署檢
    察官提起公訴，經本院以97年度訴字第1176號判處有期徒刑
    8 月確定（尚未執行）。
  (六)又再因施用第一、二級毒品案件，由臺灣基隆地方法院檢察
    署檢察官提起公訴，經本院以97年度訴字第1500號判處有期
    徒刑5 月（尚未確定）。
  (七)復又因施用第一級毒品案件，由臺灣基隆地方法院檢察署檢
    察官提起公訴，經本院以97年度訴字第1664號判處應執行有
    期徒刑1 年2 月確定（尚未執行）。
  (八)復再因施用第一級毒品案件，由臺灣基隆地方法院檢察署檢
    察官提起公訴，經本院以98年度訴字第19號判處有期徒刑7
    月（尚未確定）。
二、詎其猶不知悔改，基於施用第一級毒品海洛因之犯意，於98
    年2 月11日15時許，在姓名年籍不詳綽號「阿福」位於基隆
    市○○區○○街103 巷17之3 號住處，以將海洛因倒入注射
    針筒加水混合注射身體方式，非法施用第一級毒品海洛因1
    次。於98年2 月12日16時許，因另案通緝，為警在前址綽號
    「阿福」住處查獲，復經其同意為警採其尿液送驗，結果呈
    嗎啡陽性反應，始查知上情。
三、案經基隆市警察局第四分局報告臺灣基隆地方法院檢察署檢
    察官偵查起訴。
    理  由
一、本件被告所犯者非為死刑、無期徒刑、最輕本刑為3 年以上
    有期徒刑之罪或高等法院管轄第一審案件，其於準備程序進
    行中，先就被訴事實為有罪之陳述，經告知其簡式審判程序
    之旨，並聽取公訴人及被告之意見後，本院依刑事訴訟法第
    273 條之1 第1 項之規定，裁定由受命法官獨任進行簡式審
    判程序，且依同法第273 條之2 規定，簡式審判程序之證據
    調查，不受第159 條第1 項、第161 條之2 、第161 條之3
    、第163 條之1 及第164 條至第170 條規定之限制，合先敘
    明。
二、上開事實，業據被告於偵查、本院準備程序及審理時坦承在
    卷，而被告於為警所採集之尿液經送驗結果，均呈嗎啡陽性
    反應，此有臺灣尖端先進生技醫藥股份有限公司濫用藥物尿
    液檢驗報告1 份附卷可稽。又其前因施用毒品案件，經觀察
    、勒戒後，認有繼續施用毒品之傾向，復經法院裁定令入戒
    治處所施以強制戒治，嗣於92年9 月3 日強制戒治期滿，由
    臺灣基隆地方法院檢察署檢察官以92年度戒毒偵字第64號為
    不起訴處分確定等情，亦有全國施用毒品案件紀錄表、臺灣
    高等法院被告前案紀錄表各1 份附卷足佐。綜上所陳，被告
    於初犯強制戒治於92年9 月3 日執行完畢，5 年內業已再犯
    上述事實欄一、(三)所示之施用毒品違反毒品危害防制條例案
    件，經法院判處罪刑確定，其又再犯本案施用第一級毒品海
    洛因，罪證明確，犯行洵堪認定，自應依法論科。
三、論罪科刑部分：
  (一)查海洛因係毒品危害防制條例第2 條第2 項第1 款所定之第
    一級，核被告所為係犯毒品危害防制條例第10條第1 項之施
    用第一級毒品罪。被告持有第一級毒品海洛因之低度行為，
    應為施用第一級毒品之高度行為所吸收，不另論罪。
  (二)被告有事實欄一、所載之前案紀錄暨科刑執行情形，有臺灣
    高等法院被告前案紀錄表在卷可稽，其於受一、(一)所示案件
    有期徒刑之執行完畢後，5 年內故意再犯有期徒刑以上之本
    罪，為累犯，應依刑法第47條第1 項之規定加重其刑。
  (三)爰審酌被告犯罪之動機、曾有施用毒品之前科仍不知戒除，
    惟犯罪後坦承犯行，且所犯之施用毒品犯行乃戕害自己身心
    健康，並未危及他人等一切情狀，量處如主文所示之刑。
據上論斷，應依刑事訴訟法第273 條之1 第1 項、第299 條第1
項前段，毒品危害防制條例第10條第1 項、第23條第2 項，刑法
第11條前段、第47條第1 項，判決如主文。
本案經檢察官乙○○到庭執行職務。
中    華    民    國    98    年    5     月    19    日
                  刑事第三庭法    官  黃永定
以上正本證明與原本無異。
如不服本判決應於收受送達後10日內向本院提出上訴書狀，並應
敘述具體理由；其未敘述上訴理由者，應於上訴期間屆滿後20日
內向本院補提理由書（均須按他造當事人之人數附繕本）「切勿
逕送上級法院」。
中    華    民    國    98    年    5     月    19    日
                            書 記 官  劉珍珍
附錄論罪法條：
毒品危害防制條例第10條
I施用第一級毒品者，處 6 月以上 5 年以下有期徒刑。


司法院資訊處製作；財團法人民間司法改革基金會備份。
